【裁判字號】    99,上訴,2946
【裁判日期】    990924
【裁判案由】    毒品危害防制條例
【裁判全文】
臺灣高等法院刑事判決                99年度上訴字第2946號
上  訴  人
即  被  告  甲○○
上列上訴人因違反毒品危害防制條例案件，不服臺灣基隆地方法
院99年度訴字第395號，中華民國99年6月30日第一審判決（起訴
案號：臺灣基隆地方法院檢察署99年度毒偵字第 770號），提起
上訴，本院判決如下：
    主  文
上訴駁回。
    理  由
一、按依刑事訴訟法第350條、第361條、第362條、第367條規定
    ，不服地方法院之第一審判決而上訴者，須提出上訴書狀並
    應敘明具體理由，為上訴必備之程式；倘已提出上訴理由，
    但所提非屬具體理由者，則由第二審法院以上訴不合法律上
    之程式判決駁回。而所謂具體理由，必係依據卷內既有訴訟
    資料或提出新事證，指摘或表明第一審判決有何採證認事、
    用法或量刑等足以影響判決本旨之不當或違法，而構成應予
    撤銷之具體事由，始克當之（例如：依憑證據法則具體指出
    所採證據何以不具證據能力，或依憑卷證資料明確指出所為
    證據證明力之判斷如何違背經驗、論理法則）；倘僅泛言原
    判決認定事實錯誤、違背法令、量刑失之過重過輕微，而未
    依上揭意旨指出具體事由，或形式上雖已指出具體事由，然
    該事由縱使屬實，亦不足以認為原判決有何不當或違法者（
    例如：對不具有調查必要性之證據，法院未依聲請調查亦未
    說明理由，或援用證據不當，但除去該證據仍應為同一事實
    之認定），皆難謂係具體理由，俾與第二審上訴制度旨在請
    求第二審法院撤銷、變更第一審不當或違法之判決，以實現
    個案救濟之立法目的相契合，並節制濫行上訴（最高法院97
    年度臺上字第892號判決意旨參照）。次按第二審法院認為
    上訴書狀未敘述理由，依刑事訴訟法第367條但書規定，始
    應定期間命其補正。如認上訴書狀已敘述理由，但其理由非
    屬具體，其所為上訴，即不符上訴之法定要件，自得逕行判
    決駁回，無定期命補正問題（最高法院97年度臺上字第3599
    號判決意旨參照）。
二、經查：
    (一)本件原審判決以上訴人即被告甲○○之自白、臺灣檢驗科
      技股份有限公司民國99年3月19日所出具之濫用藥物檢驗
      報告、基隆市警察局第一分局列管毒品人口尿液檢體採集
      送驗紀錄表及本院被告前案紀錄表等為據，認定被告於99
      年3 月2日有施用第一級毒品海洛因之犯行，且為累犯，
      並以被告於原審有從法官之命提出行政院衛生署基隆醫院
      之診斷證明書，復經原審函同一醫院調取被告在該醫院之
      治療紀錄，認被告確有悔過戒毒之真心誠意為由，依刑法
      第59條規定，酌減其刑，於先加後減後，審酌被告之素行
      雖不佳，惟其教育程度僅國小畢業，曾經觀察、勒戒、強
      制戒治及有期徒刑等處遇措施後，猶未能深切體認施用毒
      品對於自身健康之危害，足認其毒癮甚深，惟其犯罪手段
      平和，犯後坦承犯行，態度良好，及施用毒品係戕害其個
      人身心健康之行為，反社會性程度較低，對於他人亦未構
      成危害等一切情狀，量處被告有期徒刑5月，並諭知易科
      罰金之折算標準，均已敘述其所憑證據、認定理由及量刑
      依據，從形式上觀察，原判決之採證認事、用法或量刑並
      無任何不當或違法之處。
    (二)被告收受判決後，於99年7月21日提起本件第二審上訴，
      其於同年8月2日提出之上訴理由狀，對於原審判決採證認
      事、用法及量刑均無爭執，僅以：被告於犯案之後深感後
      悔，立刻自行到衛生所報名參加美沙冬替代療法，自99年
      3月9日至今天天出席，實有悔意及戒毒之心，望庭上能網
      開一面，給予被告從新做人之機會，因被告教育程度較低
      ，不會表達，現今又染病，幸而家人仍接納，所以不想讓
      愛我的家人對我再度失望，盼庭上能輕判此案云云。惟觀
      其上訴意旨，並未依據卷內既有訴訟資料或提出新事證，
      以指摘或表明第一審判決有何採證認事、用法或量刑等足
      以影響判決本旨之不當或違法。再者，被告縱為累犯，惟
      原審以前述理由，依據刑法第59條減輕其刑，量處上揭之
      刑，已屬輕判，揆諸首揭說明，自難謂被告上訴書狀已敘
      述具體理由。綜上說明，本件被告上訴無具體理由，屬不
      合法律上之程式，應予駁回，並不經言詞辯論為之。
據上論斷，依刑事訴訟法第367條前段、第372條，判決如主文。
中    華    民    國    99    年    9     月    24    日
                  刑事第十三庭  審判長法  官 曾德水
                                      法  官 宋松璟
                                      法  官 王復生
以上正本證明與原本無異。
如不服本判決，應於收受送達後10日內向本院提出上訴書狀，其
未敘述上訴之理由者並得於提起上訴後10日內向本院補提理由書
（均須按他造當事人之人數附繕本）「切勿逕送上級法院」。
                                      書記官 陳靜雅
中    華    民    國    99    年    9     月    24    日

司法院資訊處製作；財團法人民間司法改革基金會備份。
